臺灣臺中地方法院刑事判決　　　　　　　　　　　　九十一年度訴字第一三六九號
　　公　訴　人　臺灣臺中地方法院檢察署檢察官
　　被　　　告　甲○○
右列被告因違反槍砲彈藥刀械管制條例案件，經檢察官提起公訴（九十一年度偵字第
七七一二號），本院判決如左：
    主  文
甲○○連續未經許可，寄藏子彈，處有期徒刑肆月，併科罰金新臺幣萬元。有期徒
刑如易科罰金，罰金如易服勞役，均以佰元折算壹日。
扣案具有殺傷力之12GUAGE制式霰彈顆及口徑零點貳伍吋之制式子彈貳拾顆，沒收
之。
    事  實
一、甲○○先於民國九十一年四月十六日前約一星期內之某日，在臺中市北屯區○○
    ○路○段十八號一樓店內，由友人陳孟輝（民國○○○年○月○○○日生，身分
    證統一編號：Ｚ000000000號，另由臺灣臺中地方法院檢察署檢察官偵
    辦中）交付一裝有不明物品之黑色手提袋，並依陳孟輝之指示將該手提袋置放在
    其所居住之同址三樓客廳鐵捲門之上方鋼板內。事隔三日後，陳孟輝在同址二樓
    客廳中，將具有殺傷力之12GUAGE制式霰彈三顆交付予甲○○，甲○○明知未經
    許可，任何人均不得寄藏具有殺傷力之各式槍砲所使用之子彈，竟在未經許可之
    情形下，基於寄藏具有殺傷力之霰彈槍所使用之制式霰彈之概括犯意，依陳孟輝
    之指示將上開制式霰彈三顆放置在同址三樓客廳之電源開關箱內，並自是時起寄
    藏上開三顆制式霰彈。隨後，甲○○於當日亦打開先前為陳孟輝藏放之黑色手提
    袋，發現內有具殺傷力之口徑０‧二五吋制式子彈二十顆，竟在未經許可之情形
    下，又將內裝有該二十顆制式子彈之黑色手提袋，繼續放置在原處，而自斯時起
    寄藏該二十顆制式子彈。嗣於同年四月十六日凌晨三時許，曾幫忙陳孟輝搬家至
    臺中市北屯區○○○路○段十八號處所，並在陳孟輝之原住處拾得一顆無殺傷力
    之改造子彈之吳維正（民國○○年○月○○○日生，身分證統一編號：Ｚ000
    000000號，另經臺灣臺中地方法院檢察署檢察官為不起訴處分確定）因騎
    乘未懸掛車牌之重型機車，為警攔檢查獲，乃帶同警方前往陳孟輝搬家前後之住
    處搜索，而在甲○○位在臺中市北屯區○○○路○段十八號三樓住處之客廳鐵捲
    門上方鋼板內及電源開關箱內，分別扣得甲○○所寄藏均具有殺傷力之口徑０．
    二五吋制式子彈二十顆及制式霰彈三顆，始悉上情。
二、案經臺中市警察局第五分局報告臺灣臺中地方法院檢察署檢察官偵查起訴。
    理  由
一、右揭事實，業據被告甲○○於警訊、偵查及本院審理時均坦承不諱，核與證人吳
    維正、警方執行搜索時在場之證人施仁智、游佳雯、周虹證述之情節相符，並有
    扣案之口徑０．二五吋之制式子彈二十顆及制式霰彈三顆足資佐憑，及臺中市警
    察局第五分局扣押筆錄、照片十四張、房屋租賃契約書附卷可稽。而扣案之子彈
    其中二十顆係口徑０．二五吋之制式子彈，三顆係制式霰彈，均具有殺傷力等情
    ，亦據內政部警政署刑事警察局鑑定綦詳，有該局九十一年五月十五日刑鑑字第
    ０九一００九０一六六號槍彈鑑定書在卷可參。綜上，被告前開自白核與事實相
    符，堪予信採。本件事證明確，被告犯行，足以認定。
二、核被告未經許可，寄藏具有殺傷力之霰彈槍所使用之制式霰彈及制式槍枝所使用
    之制式子彈之行為，係犯槍砲彈藥刀械管制條例第十二條第四項之未經許可寄藏
    子彈罪。茲析述如下：
（一）被告未經許可，先寄藏制式霰彈三顆後，再寄藏口徑０．二五吋之制式子彈，
      其二次寄藏子彈之犯行，係在同一日之前後時點所為，時間緊接，方法相同，
      並觸犯構成要件相同之罪名，顯係基於概括犯意為之，依連續犯規定，應論以
      一罪，並依法加重其刑。公訴人雖認被告於收受陳孟輝所交付之黑色手提袋時
      ，即已知悉內有口徑０．二五吋之制式子彈二十顆，並自是時起即未經許可，
      寄藏子彈，然查，被告於偵查中及本院審理時均一致表示：係在陳孟輝交付制
      式霰彈三顆後，始知先前所交付藏放之黑色手提袋內係裝有口徑０．二五吋之
      制式子彈二十顆等語，有九十一年四月十七日之偵訊筆錄及本院於同年六月六
      日之訊問筆錄在卷可考。公訴人上開認定，容有誤會，附此明。
（二）又按「寄藏」係受人委託代為保管，其保管之本身所為之「持有」，係「寄藏
      」之當然結果，法律上自宜僅就「寄藏」行為為包括之評價，不應另就「持有
      」予以論罪（最高法院七十四年台上字第三四００號判例意旨參照）。是被告
      甲○○既係受陳孟輝所託，代為保管藏放扣案之制式霰彈及制式子彈，其因寄
      藏而持有之行為，即不另予論罪。
（三）爰審酌被告除於八十五年間在服役期間，曾因涉嫌欲強行簽帳及借錢不成而打
      傷人並搶走手錶，而經警移送軍方處理外，別無其他前科，素行尚稱良好，有
      卷附之刑案資料作業個別查詢報表、臺灣高等法院被告全國前案紀錄表各一份
      可參，被告犯罪之動機係受人之託而暫時保管子彈，非若一般持有槍砲彈藥類
      型犯罪之兇殘，亦未持以為其他犯行，顯非以加害良善為目的，寄藏子彈之數
      量為制式霰彈三顆、口徑０．二五吋之制式子彈二十顆，數量非少，寄藏之時
      間僅數日，且其未經許可寄藏子彈之行為，雖對社會治安仍具有潛在之危害，
      惟尚未因此而造成公眾或他人之現實惡害，犯罪情節並非重大，暨犯後坦承犯
      行，態度良好等一切情狀，量處如主文所示之刑，並分別就有期徒刑如易科罰
      金及併科罰金如易服勞役分別諭知折算標準。
三、至扣案具有殺傷力之12GUAGE制式霰彈三顆及口徑０．二五吋之制式子彈二十顆
    ，係違禁物，應依刑法第三十八條第一項第一款之規定宣告沒收。
據上論斷，應依刑事訴訟法第二百九十九條第一項前段，槍砲彈藥刀械管制條例第十
二條第四項，刑法第十一條前段、第五十六條、第四十一條第一項前段、第四十二條
第二項、第三十八條第一項第一款，罰金罰鍰提高標準條例第二條，判決如主文。
本案經檢察官陳棟杰到庭執行職務
中      華      民      國      九十一      年      七      月    三    日
                                臺灣臺中地方法院刑事第二庭
                                    法  官  莊  嘉  蕙
右正本證明與原本無異。
如不服本判決，應於送達後十日內向本院提出上訴狀（須附繕本），上訴於臺灣高等
法院臺中分院。
                                    書記官
中      華      民      國      九十一      年      七      月    三    日
附錄論罪科刑法條
槍砲彈藥刀械管制條例第十二條第四項
未經許可，持有、寄藏或意圖販賣而陳列子彈者，處五年以下有期徒刑，併科新臺幣
三百萬元以下罰金。
